臺灣高雄地方法院刑事裁定
                                      111年度聲字第246號
聲  請  人  臺灣高雄地方檢察署檢察官
受  刑  人  黃清耀


上列聲請人因受刑人數罪併罰有二裁判以上，聲請定其應執行之
刑（111年度執聲字第144號），本院裁定如下：
    主  文
黃清耀所犯如附表所示之貳罪，所處如附表所示之刑，應執行有
期徒刑拾月，併科罰金新臺幣肆萬柒仟元，有期徒刑如易科罰金
，罰金如易服勞役，均以新臺幣壹仟元折算壹日。
    理  由
一、聲請意旨略以：受刑人黃清耀因犯不能安全駕駛致交通危險
    罪，先後經判決確定如附表，應依刑法第50條、第53條、第
    第1項聲請裁定等語。
二、按裁判確定前犯數罪者，併合處罰之；有二以上裁判者，依
    第51條之規定，定其應執行刑，刑法第50條、第53條分別定
    有明文。次按數罪併罰，分別宣告其罪之刑，宣告多數有期
    徒刑者，於各刑中之最長期以上，各刑合併之刑期以下，定
    其刑期，但不得逾30年；宣告多數罰金者，於各刑中之最多
    額以上，各刑合併之金額以下，定其金額，刑法第51條第5
    、7款亦定有明文。再按依刑法第53條及第54條應依刑法第5
    1條第5款至第7款之規定，定其應執行之刑者，由該案犯罪
    事實最後判決之法院之檢察官，聲請該法院裁定之，刑事訴
    訟法第477條第1項亦定有明文。再者，法律上屬於自由裁量
    事項，尚非概無法律性之拘束，在法律上有其外部界限及內
    部界限。前者法律之具體規定，使法院得以具體選擇為適當
    裁判，此為自由裁量之外部界限。後者法院為自由裁量時，
    應考量法律之目的，法律秩序之理念所在，此為自由裁量之
    內部界限。法院為裁判時，二者均不得有所踰越。在數罪併
    罰而有二裁判以上，應定其應執行刑之案件，法院所為刑之
    酌定，固屬自由裁量事項，然對於法律之內、外部界限，仍
    均應受其拘束（最高法院91年度台非字第32號及92年度台非
    字第187號判決意旨可資參照）。
三、經查，受刑人於如附表所示犯罪日期所犯如附表所示之罪，
    均經法院判處如附表所示之宣告刑，又受刑人所犯如附表編
    號1、2所示之罪曾經臺灣橋頭地方法院以110年度聲字第123
    1號裁定定應執行有期徒刑8月，併科罰金新臺幣（下同）4 
    萬5,000元，有期徒刑如易科罰金，罰金如易服勞役，均以1
    ,000元折算1日（各罪之犯罪時間、判決案號、確定日期等
    詳見附表所載），且均確定在案等事實，有如附表所示案號
    之刑事簡易判決及臺灣高等法院被告前案紀錄表附卷可稽。
    本院為上開案件犯罪事實最後判決之法院，且受刑人所犯如
    附表所示各罪，均係於附表編號1所示之罪判決確定日（民
    國110年6月23日）前所犯，符合刑法第50條第1項所定得予
    定執行刑之要件，本件聲請應予准許。復依前開說明，本院
    定其應執行刑，有期徒刑部分，應於各刑之最長期以上，即
    於附表所示3罪宣告刑之最長期（即有期徒刑5月）以上，不
    得逾越刑法第51條第5款所定法律之外部界限，即不得重於
    附表編號1至3所示各罪之總和（即有期徒刑1年1月），併科
    罰金部分，應於各刑中之最多額以上，即於附表所示3罪宣
    告罰金刑之最多額（即3萬元）以上，並不得重於附表所示3
    罪宣告罰金刑之總和（即5萬5,000元），亦應受內部界限之
    拘束，有期徒刑部分，即不得重於附表編號1、2所示各罪曾
    定應執行有期徒刑8月，加計附表編號3所示之罪宣告刑之總
    和（即有期徒刑8月＋4月＝1年），罰金部分，即不得重於附
    表編號1、2所示各罪曾定應執行罰金4萬5,000元，加計附表
    編號3所示之罪宣告刑之總和（即4萬5,000元＋5,000元＝5萬
    元）。
四、又數罪併罰之定應執行刑，係出於刑罰經濟與罪責相當之考
    量，並非予以犯罪行為人或受刑人不當之利益，為一種特別
    的量刑過程，即對犯罪行為人或受刑人本身及所犯各罪之總
    檢視，除應考量行為人所犯數罪反應之人格特性，並應權衡
    審酌行為人之責任與整體刑法目的及相關刑事政策，在量刑
    權之法律拘束性原則下，兼顧刑罰衡平原則而定之（最高法
    院101年度台抗字第223號裁定意旨參照）。本院衡酌受刑人
    上開3罪均為不能安全駕駛致交通危險罪，侵害法益及犯罪
    手法相同，犯罪時間橫跨109年8月10日至110年4月5日，及
    其所犯3罪反應出之人格特性、加重效益及整體犯罪非難評
    價、矯正效益等綜合判斷，爰定其應執行之刑，並諭知如主
    文所示之易科罰金及易服勞役折算標準。
五、依刑事訴訟法第477條第1項，刑法第50條、第53條、第51條
    第5款、第7款、第41條第1項前段、第8項、第42條第3項，
    裁定如主文。
中　　華　　民　　國　　111 　年　　3 　　月　　9 　　日
                  刑事第十庭    法　官  吳俞玲
以上正本證明與原本無異。
如不服本裁定，應於送達後5 日內，向本院提出抗告狀。
中　　華　　民　　國　　111 　年　　3 　　月　　9 　　日
                                書記官  張傑琦
附表：
編號 罪名    宣告刑  犯罪日期（民國）       最後事實審         確定判決      法院及案號  判決日期（民國） 法院及案號  確定日期（民國） 1 不能安全駕駛動力交通工具罪 有期徒刑4 月，併科罰金新臺幣2萬元，有期徒刑如易科罰金，罰金如易服勞役，均以新臺幣1,000元折算1日。 110年3月30日 臺灣橋頭地方法院110年度交簡字第842號 110年5月12日 臺灣橋頭地方法院110年度交簡字第842號 110年6月23日 2 不能安全駕駛動力交通工具罪 有期徒刑5 月，併科罰金新臺幣3萬元，有期徒刑如易科罰金，罰金如易服勞役，均以新臺幣1,000元折算1日。 110年4月5 日 臺灣橋頭地方法院110年度交簡字第934號 110年5月26日 臺灣橋頭地方法院110年度交簡字第934號 110年7月9 日 3 不能安全駕駛動力交通工具罪 有期徒刑4 月，併科罰金新臺幣5,000 元，有期徒刑如易科罰金，罰金如易服勞役，均以新臺幣1,000元折算1日。 109年8月10日 本院110年度交簡字第2727號 110年11月24日 本院110年度交簡字第2727號 111年1月4 日 備註：附表編號1、2 所示之罪，曾經臺灣橋頭地方法院以110年度聲字第1231號裁定定應執行有期徒刑8月，併科罰金新臺幣4萬5,000元，有期徒刑如易科罰金，罰金如易服勞役，均以新臺幣1,000元折算壹日確定。